臺灣澎湖地方法院刑事判決　　　　　　　 96年度簡上字第9號
上訴人　　臺灣澎湖地方法院檢察署檢察官
被　告　　甲○○
上列上訴人因傷害案件，不服本院於民國96年3月16日所為96年
度馬簡字第22號第一審刑事簡易判決（聲請簡易判決處刑案號：
96年度調偵字第2號），提起上訴，本院管轄第二審之合議庭判
決如下：
    主      文
原判決撤銷。
甲○○犯傷害罪，處有期徒刑肆月，如易科罰金，以新臺幣壹仟
元折算壹日；減為有期徒刑貳月，如易科罰金，以新臺幣壹仟元
折算壹日。
    事      實
一、甲○○於民國95年9月15日晚間7時45分許，在澎湖縣七美鄉
    中和村35之1號、由乙○○之配偶胡國芳經營之「七美小吃
    部」內，因細故與他人發生口角，經乙○○勸阻無效，反而
    基於傷害之故意，持該小吃部內之玻璃酒瓶丟擲乙○○，致
    乙○○受有手部及臉部多處撕離傷及左手第四指肌腱斷裂等
    傷害。
二、案經乙○○訴由澎湖縣警察局望安分局報請臺灣澎湖地方法
    院檢察署檢察官聲請簡易判決處刑。
    理      由
一、前揭犯罪事實，業據被告甲○○坦白承認，核與證人乙○○
    、邵樹竹、許見竹、陳有信指述之情節相符，並有驗傷診斷
    書、現場照片附卷可稽。本案事證明確，被告犯行堪以認定
    。
二、核被告甲○○所為，係犯刑法第277條第1項傷害罪。原審於
    審酌一切證據後，對被告予以論罪科刑，並予宣告附負擔之
    緩刑，固非無見，惟刑罰之量定，固屬法院自由裁量之職權
    行使，然刑事審判之量刑，在於實現刑罰權之分配的正義，
    故法院對科刑判決之被告量刑，應符合罪刑相當原則，使罰
    當其罪，以契合人民之法律感情，此所以刑法第57條明定科
    刑時應審酌一切情狀，尤應注意該條所列各款情形，以為科
    刑輕重之標準。查被告與被害人乙○○素無怨隙，僅因與他
    人發生爭執，即遷怒上前勸架之被害人；且其明知玻璃酒瓶
    碎裂後極為尖銳，竟往被害人身上丟擲，手段可謂殘忍，且
    在與被害人家屬談妥賠償條件後反悔，不願履行，難認被告
    以暫不執行其刑為適當，是以檢察官以宣告緩刑有所不當為
    由，提起上訴，為有理由，自應由本院撤銷改判。
三、爰審酌被告僅因細故，即持破碎酒瓶向人丟擲，手段可謂殘
    酷，迄未賠償被害人所受之損害，惟其犯後坦承傷害犯行等
    一切情狀，量處如主文所示之刑，並諭知易科罰金之折算標
    準。又被告所犯本罪之犯罪時間係在96年4月24日以前，符
    合中華民國九十六年罪犯減刑條例減刑之規定，爰依該條例
    第2條第1項第3款規定減輕其刑2分之1，並諭知易科罰金之
    折算標準。
據上論斷，應依刑事訴訟法第455條之1第1項、第3項、第369條
第1項前段、第364條、第299條第1項前段，刑法第277條第1項、
第41條第1 項前段，刑法施行法第1條之1，中華民國九十六年罪
犯減刑條例第2 條第1 項第3款，第9條，判決如主文。
本案經檢察官丙○○到庭執行職務。
中　　華　　民　　國　　96　　年　　8　　月　　 21　　日
                  刑事庭　審判長法  官　管安露
                                法  官　陳順輝
                                法  官　李宛玲
以上正本證明與原本無異。
本判決不得上訴。
中　　華　　民　　國　　96　　年　　8　　月　　 21　　日
                                書記官　莊茹茵
論罪條文：
刑法第277條第1項：
傷害人之身體或健康者，處三年以下有期徒刑、拘役或一千元以
下罰金。
